【裁判字號】    92,訴,1116
【裁判日期】    920625
【裁判案由】    毒品危害防制條例
【裁判全文】
臺灣板橋地方法院刑事判決                        九十二年度訴字第一一一六號
    公  訴  人  臺灣板橋地方法院檢察署檢察官
    被      告  乙○○
    指定辯護人  甲○公設辯護人  彭宏東
右列被告因違反毒品危害防制條例案件，經檢察官提起公訴（九十一年度偵緝字第一
二Ｏ五號），甲○判決如左：
    主  文
乙○○無罪。
    理  由
一、公訴意旨略以：被告乙○○前因違反肅清煙毒條例，經法院判處有期徒刑三年四
    月確定，甫於民國八十八年四月九日執行完畢，仍不知悔改，又於九十年十月十
    七日下午一時三十分許，在台北縣土城市○○路一０八巷七弄八號六樓，欲販售
    毒品，乃向鍾曉慧、周慶仁販入第一級毒品海洛因四小包（毛重七十四點六公克
    ）、第二級毒品安非他命（毛重三十四點一公克），經警於上揭時、地在乙○○
    隨身攜帶之背包內當場查獲上開毒品，因此認為被告涉嫌違反毒品危害防制條例
    第四條第一項之販賣第一級毒品罪及第二項之販賣第二級毒品罪等罪嫌。
二、按犯罪事實應依證據認定之，無證據不得推定其犯罪事實。又不能證明被告犯罪
    者，應諭知無罪之判決，刑事訴訟法第一百五十四條、第三百零一條第一項前段
    分別定有明文。而認定不利於被告之事實，須依積極證據，苟積極證據不足為不
    利於被告事實之認定時，即應為有利於被告之認定，更不必有何有利之證據，最
    高法院三十年上字第八一六號判例參照）。
三、公訴人以被告自白、證人鍾曉慧之證詞及扣案第一、二級毒品為其依據。惟查：
  (一)被告乙○○堅詞否認有何販賣毒品之犯行，辯稱：我是要買來跟我弟弟一起吸食
    ，我弟弟叫李聰明，他目前在北所執行毒品案件，我是到中和市跟小龍買的，我
    買的時候，周慶仁跟鍾曉慧都在小龍家，我買完之後，他們叫我順便載他們回去
    ，海洛因一兩八萬元，安非他命一兩三萬五千元，總價好像是十九萬五千元或二
    十萬元，我先付五萬元，其餘先欠著，買到之後我有拿到周慶仁家裡施用海洛因
    跟安非他命，小龍說買多一點算我便宜一點等語，又被告於警詢、偵查中，亦只
    坦承有持有毒品之犯行，並未承認有何販賣意圖，公訴人認被告自白販賣毒品，
    尚有誤會。
  (二)又起訴書引用證人鍾曉慧之證詞，其僅稱：乙○○背包中之毒品是她拜託我去買
    回來之後再轉賣給她等語，自難作為乙○○有出售毒品給他人之依據。另被告確
    實有施用海洛因、安非他命之行為，與其查獲當日採尿後檢驗結果相符，有昭信
    科技顧問股份有限公司濫用藥物陽性檢體檢驗報告在甲○卷可參，其所稱李聰明
    亦有施用毒品習慣，目前在執行毒品案件乙節，經甲○查詢法務部在監在押資料
    表無訛，故被告所稱購買毒品是要供自己及其弟李聰明施用，所以數量較多等語
    ，尚堪採信。
  (三)本案並無任何證人指述被告出售毒品之行為，被告亦從未自白有販賣之意圖，自
    不能僅憑被告購入毒品之行為，認定其構成販賣毒品犯行，公訴人所舉證據，不
    能證明被告犯罪，應為無罪之諭知。
據上論斷，應依刑事訴訟法第三百零一條第一項，判決如主文。
本案經檢察官孫治平提起公訴，檢察官徐名駒到庭執行職務。
中      華      民      國    九十二    年      六      月    二十五    日
                                          法  官    蕭  一  弘
右正本證明與原本無異。
如不服本判決，應於判決送達後十日內，向甲○提出上訴狀。
                                          書記官    郭  玉  芬
中      華      民      國    九十二    年      六      月    二十五    日


司法院資訊處製作；財團法人民間司法改革基金會備份。
